vi: Kiểu dáng khóa kéo: Khóa kéo toàn bộ; Khóa kéo một nửa; Khóa kéo 1/4; Khóa kéo 3/4; Không có khóa kéo; Khác
tr: Fermuar stili: Tam fermuar; Yarım fermuar; Çeyrek fermuar; Dörtte üç fermuar; Fermuarsız; Diğer
fi: Vetoketjun tyyli: Kokopitkä vetoketju; Puolipitkä vetoketju; Neljännesvetoketju; Kolmen neljäsosan vetoketju; Ilman vetoketjua; Muu
hr-HR: Stil patentnog zatvarača: Puni patentni zatvarač; Polovični patentni zatvarač; Patentni zatvarač do četvrtine; Patentni zatvarač do tri četvrtine; Bez patentnog zatvarača; Ostalo
hu: Cipzár stílusa: Végig cipzáras; Félig cipzáras; Negyedig cipzáras; Háromnegyedig cipzáras; Cipzár nélküli; Egyéb
nb: Glidelåsstil: Hel glidelås; Halv glidelås; Kvart glidelås; Trekvarts glidelås; Uten glidelås; Annet
da: Lynlåsstil: Gennemgående lynlås; Halv lynlås; Kvart lynlås; Trekvart lynlås; Uden lynlås; Andet
fr: Modèle à fermeture éclair: Fermeture éclair intégrale; Demi-fermeture éclair; Fermeture éclair un quart; Fermeture éclair trois quarts; Sans fermeture éclair; Autre
pt-BR: Estilo do zíper: Zíper inteiro; Meio zíper; Zíper de 1/4; Zíper de 3/4; Sem zíper; Outros
sk-SK: Štýl zipsu: Zips po celej dĺžke; Zips do polovice; Zips do štvrtiny; Zips do troch štvrtín; Bez zipsu; Iné
sl-SI: Stil zadrge: Celotna zadrga; Polovična zadrga; Zadrga do četrtine; Zadrga do treh četrtin; Brez zadrge; Drugo
el: Στυλ φερμουάρ: Ολόκληρο φερμουάρ; Μισό φερμουάρ; Φερμουάρ 1/4; Φερμουάρ 3/4; Χωρίς φερμουάρ; Άλλο
lt-LT: Užtrauktuko stilius: Viso ilgio užtrauktukas; Pusinis užtrauktukas; Ketvirčio ilgio užtrauktukas; Trijų ketvirčių ilgio užtrauktukas; Be užtrauktuko; Kita
ro-RO: Stil de fermoar: Fermoar complet; Pe jumătate; Un sfert; Trei sferturi; Fără fermoar; Altele
pl: Styl zamka błyskawicznego: Rozpinany na całej długości; Rozpinany do połowy; Rozpinany w 1/4; Rozpinany w 3/4; Bez zamka; Inne
zh-CN: 拉链样式: 全拉链; 半拉链; 四分之一拉链; 四分之三拉链; 无拉链; 其他
de: Reißverschlussart: Durchgehender Reißverschluss; Halber Reißverschluss; Viertel-Reißverschluss; Drei-Viertel-Reißverschluss; Ohne Reißverschluss; Sonstige
en: Zipper style: Full zip; Half zip; Quarter zip; Three-quarter zip; Zipless; Other
bg-BG: Стил на ципа: Цял цип; Половин цип; Четвърт цип; Три четвърти цип; Без цип; Други
nl: Type ritssluiting: Volledige rits; Halve rits; Kwartrits; Driekwartrits; Zonder rits; Overig
sv: Modell av dragkedja: Hel dragkedja; Halv dragkedja; Fjärdedels dragkedja; Trekvarts dragkedja; Utan dragkedja; Övrigt
es: Estilo de cremallera: Cremallera completa; Media cremallera; Cremallera de un cuarto; Cremallera de tres cuartos; Sin cremallera; Otro
th: สไตล์ซิป: ซิปเต็มตัว; ซิปครึ่งตัว; ซิปหนึ่งในสี่; ซิปสามในสี่; ไม่มีซิป; อื่นๆ
ru: Стиль молнии: Полноразмерная молния; Молния на 1/2; Молния на 1/4; Молния на 3/4; Без молнии; Другое
cs: Styl zipu: Celopropínací; Poloviční zip; Čtvrtinový zip; Tříčtvrteční zip; Bez zipu; Jiné
pt-PT: Estilo do fecho de correr: Fecho completo; Meio fecho; Um quarto de fecho; Três quartos de fecho; Sem fecho; Outro
ko: 지퍼 스타일: 풀 집; 하프 집; 쿼터 집; 3/4 집; 지퍼 없음; 기타
zh-TW: 拉鍊樣式: 全拉鍊; 半拉鍊; 四分之一拉鍊; 四分之三拉鍊; 無拉鍊; 其他
ja: ファスナースタイル: フルジップ; ハーフジップ; クォータージップ; 3/4 ジップ; ジップなし; その他
it: Stile della cerniera: Cerniera intera; Mezza cerniera; Cerniera a un quarto; Cerniera a tre quarti; Senza cerniera; Altro